<!DOCTYPE html PUBLIC "-//W3C//DTD XHTML 1.0 Transitional//EN" "http://www.w3.org/TR/xhtml1/DTD/xhtml1-transitional.dtd">
<html xmlns="http://www.w3.org/1999/xhtml">
<head>
	<meta http-equiv="Content-Type" content="text/html; charset=iso-8859-1" />
	<title>Ymmärrä suomea</title>
	<style type="text/css" media="all">@import "css/styles.css";</style>
	<script type="text/javascript" src="swfobject.js"></script>
</head>
<body class="font-medium">
	<div id="main-wrapper">
		<div id="topbar"></div>
		<div id="main-menu">
			<table cellspacing="0" cellpadding="0" border="0" class="add-links"><tr>
				<td class="item"><img class="raquo" src="i/raquo.gif" alt="" height="7" width="4" /><a href="/ymmarra/index.php?moduli=sanakirja">Sanakirja</a></td>
				<td class="item"><img class="raquo" src="i/raquo.gif" alt="" height="7" width="4" /><a href="/ymmarra/index.php?moduli=verbit">Verbiluettelo</a></td>
				<td class="item"><img class="raquo" src="i/raquo.gif" alt="" height="7" width="4" /><a href="/ymmarra/index.php?moduli=kielioppi">Kielioppi</a></td>
			</tr></table>
			<table cellspacing="0" cellpadding="0" border="0"><tr>
				<td class="item"><img class="raquo" src="i/raquo.gif" alt="" height="7" width="4" /><a href="/ymmarra/index.php">Etusivu</a></td>
				<td class="item"><img class="raquo" src="i/raquo.gif" alt="" height="7" width="4" /><a href="/ymmarra/index.php?moduli=tekstit">Lukutekstit</a></td>
			</tr></table>
		</div>
		<div id="content">
			<table cellspacing="0" cellpadding="0" border="0" id="content-wrapper"><tr>
				<td>
					<div id="left-menu">
												<div class="header-verb"><span>Verbit</span></div>
						<div class="menu">
								<div class="init"><a href="/ymmarra/index.php?moduli=verbit&kirjain=a">A</a></div>
								<div class="init"><a href="/ymmarra/index.php?moduli=verbit&kirjain=e">E</a></div>
								<div class="init"><a href="/ymmarra/index.php?moduli=verbit&kirjain=h">H</a></div>
								<div class="init"><a href="/ymmarra/index.php?moduli=verbit&kirjain=i">I</a></div>
								<div class="init"><a href="/ymmarra/index.php?moduli=verbit&kirjain=j">J</a></div>
								<div class="init"><a href="/ymmarra/index.php?moduli=verbit&kirjain=k">K</a></div>
								<div class="init"><a href="/ymmarra/index.php?moduli=verbit&kirjain=l">L</a></div>
								<div class="init"><a href="/ymmarra/index.php?moduli=verbit&kirjain=m">M</a></div>
								<div class="init"><a href="/ymmarra/index.php?moduli=verbit&kirjain=n">N</a></div>
								<div class="init"><a href="/ymmarra/index.php?moduli=verbit&kirjain=o">O</a></div>
								<div class="init"><a href="/ymmarra/index.php?moduli=verbit&kirjain=p">P</a></div>
								<div class="init"><a href="/ymmarra/index.php?moduli=verbit&kirjain=r">R</a></div>
								<div class="init"><a href="/ymmarra/index.php?moduli=verbit&kirjain=s">S</a></div>
								<div class="init"><a href="/ymmarra/index.php?moduli=verbit&kirjain=t">T</a></div>
								<div class="init"><a href="/ymmarra/index.php?moduli=verbit&kirjain=u">U</a></div>
								<div class="init"><a href="/ymmarra/index.php?moduli=verbit&kirjain=v">V</a></div>
								<div class="init"><a href="/ymmarra/index.php?moduli=verbit&kirjain=y">Y</a></div>
								<div class="init"><a href="/ymmarra/index.php?moduli=verbit&kirjain=Ä">Ä</a></div>
						</div>					</div>
				</td>
				<td>
					<div id="main-content">
						<div id="path">
							<a href=".">Etusivu</a> &gt; <a href="/ymmarra/index.php?moduli=verbit&kirjain=T">T</a>						</div>
													<h1>TAHTOA</h1>
						<table cellspacing="0" cellpadding="0" border="0">
							<tr>
								<td colspan="2" style="padding-bottom:10px;"><strong>Aktiivin indikatiivi</strong></td>
							</tr>
							<tr>
								<td><pre>PREESENS                   
minä      tahdon           
sinä      tahdot           
hän       tahtoo           
me        tahdomme         
te        tahdotte         
he        tahtovat         

PASSIIVI
          tahdotaan        

IMPERFEKTI                 
         tahdoin           
         tahdoit           
         tahtoi            
         tahdoimme         
         tahdoitte         
         tahtoivat         

PASSIIVI
         tahdottiin        

PERFEKTI
olen     tahtonut          
olet     tahtonut          
on       tahtonut          
olemme   tahtoneet         
olette   tahtoneet         
ovat     tahtoneet         

PASSIIVI
on       tahdottu          

PLUSKVAMPERFEKTI
olin     tahtonut          
olit     tahtonut          
oli      tahtonut          
olimme   tahtoneet         
olitte   tahtoneet         
olivat   tahtoneet         

PASSIIVI
oli      tahdottu          
</pre></td>
								<td>&nbsp;&nbsp;&nbsp;</td>
								<td><pre>  KIELTOMUOTO
  en        tahdo
  et        tahdo
  ei        tahdo
  emme      tahdo
  ette      tahdo
  eivät     tahdo


  ei        tahdota

   
   en        tahtonut
   et        tahtonut
   ei        tahtonut
   emme      tahtoneet
   ette      tahtoneet
   eivät     tahtoneet


   ei        tahdottu


    en      ole tahtonut
    et      ole tahtonut
    ei      ole tahtonut
    emme    ole tahtoneet
    ette    ole tahtoneet
    eivät   ole tahtoneet


    ei      ole tahdottu


    en    ollut  tahtonut
    et    ollut  tahtonut
    ei    ollut  tahtonut
    emme  olleet tahtoneet
    ette  olleet tahtoneet
    eivät olleet tahtoneet


    ei    ollut  tahdottu
</pre></td>
							</tr>
						</table>
						<table cellspacing="0" cellpadding="0" border="0">
							<tr>
								<td colspan="2" style="padding-bottom:10px;"><strong>Aktiivin konditionaali</strong></td>
							</tr>
							<tr>
								<td><pre>PREESENS
minä     tahtoisin         
sinä     tahtoisit         
hän      tahtoisi          
me       tahtoisimme       
te       tahtoisitte       
he       tahtoisivat       

PASSIIVI
         tahdottaisiin     

PERFEKTI
olisin   tahtonut          
olisit   tahtonut          
olisi    tahtonut          
olisimme tahtoneet         
olisitte tahtoneet         
olisivat tahtoneet         

PASSIIVI
olisi    tahdottu          
</pre></td>
								<td>&nbsp;&nbsp;&nbsp;</td>
								<td><pre> 
    en          tahtoisi
    et          tahtoisi
    ei          tahtoisi
    emme        tahtoisi
    ette        tahtoisi
    eivät       tahtoisi


    ei          tahdottaisi


    en olisi    tahtonut
    et olisi    tahtonut
    ei olisi    tahtonut
    emme olisi  tahtoneet
    ette olisi  tahtoneet
    eivät olisi tahtoneet


    ei olisi    tahdottu
</pre></td>
							</tr>
						</table>
						<table cellspacing="0" cellpadding="0" border="0">
							<tr>
								<td colspan="2" style="padding-bottom:10px;"><strong>Aktiivin potentiaali</strong></td>
							</tr>
							<tr>
								<td><pre>PREESENS
minä     tahtonen          
sinä     tahtonet          
hän      tahtonee          
me       tahtonemme        
te       tahtonette        
he       tahtonevat        

PASSIIVI
         tahdottaneen      

PERFEKTI
lienen   tahtonut          
lienet   tahtonut          
lienee   tahtonut          
lienemme tahtoneet         
lienette tahtoneet         
lienevät tahtoneet         

PASSIIVI
lienee   tahdottu          
</pre></td>
								<td>&nbsp;&nbsp;&nbsp;</td>
								<td><pre> 
    en          tahtone
    et          tahtone
    ei          tahtone
    emme        tahtone
    ette        tahtone
    eivät       tahtone


    ei          tahdottane


    en    liene tahtonut
    et    liene tahtonut
    ei    liene tahtonut
    emme  liene tahtoneet
    ette  liene tahtoneet
    eivät liene tahtoneet


    ei    liene tahdottu
</pre></td>
							</tr>
						</table>
						<table cellspacing="0" cellpadding="0" border="0">
							<tr>
								<td colspan="2" style="padding-bottom:10px;"><strong>Aktiivin imperatiivi</strong></td>
							</tr>
							<tr>
								<td><pre>PREESENS

(sinä)   tahdo             
(hän)    tahtokoon         
(me)     tahtokaamme       
(te)     tahtokaa          
(he)     tahtokoot         

PASSIIVI
         tahdottakoon      

PERFEKTI

ole      tahtonut          
olkoon   tahtonut          
olkaamme tahtoneet         
olkaa    tahtoneet         
olkoon   tahtoneet         

PASSIIVI

olkoon   tahdottu          
</pre></td>
								<td>&nbsp;&nbsp;&nbsp;</td>
								<td><pre> 

    älä         tahdo 
    älköön      tahtoko
    älkäämme    tahtoko
    älkää       tahtoko
    älkööt      tahtoko


    älköön      tahdottako



     älä        tahtonut
     älköön     tahtonut
     älkäämme   tahtoneet
     älkää      tahtoneet
     älkööt     tahtoneet



     älköön olko   tahdottu
</pre></td>
							</tr>
						</table>
						<table cellspacing="0" cellpadding="0" border="0">
							<tr>
								<td colspan="2" style="padding-bottom:10px;"><strong>Verbin nominaalimuodot</strong></td>
							</tr>
							<tr>
								<td><pre>I INFINITIIVI              

Lyhyempi muoto:            
         tahtoa            

Pitempi muoto:             
         tahtoakseni       
         tahtoaksesi
         tahtoakseen
         tahtoaksemme
         tahtoaksenne
         tahtoakseen

III  INFINITIIVI           

inessiivi    tahtomassa    
elatiivi     tahtomasta    
illatiivi    tahtomaan     
adessiivi    tahtomalla
abessiivi    tahtomatta    
instruktiivi tahtoman      
                           
Passiivi
instruktiivi tahdottaman   
                           
                           
</pre></td>
								<td>&nbsp;&nbsp;&nbsp;</td>
								<td><pre> II INFINITIIVI

 inessiivi    tahtoessa
 instruktiivi tahtoen

 Passiivi
 inessiivi    tahdottaessa






   IV INFINITIIVI

   nominatiivi  tahtominen
   partitiivi   tahtomista
   

   I PARTISIIPPI 
   aktiivi      tahtova
   passiivi     tahdottava

   II PARTISIIPPI 
   aktiivi      tahtonut
   passiivi     tahdottu
</pre></td>
							</tr>
						</table>

					</div>
				</td>
			</tr></table>		</div>
		<div id="footer"><a href="http://www.oph.fi/"><img src="i/oph_logo_ymmarrasuomea.gif" width="157" height="35" alt="OPH" /></a></div>
	</div>
</body>
</html>
